---
title: "Generational income effect"
author: "Tarmo"
date: "Sys.Date()"
output: html_document
---

```{r setup, include=FALSE}
knitr::opts_chunk$set(echo = TRUE)
```

## R Markdown

Populatsioon on 1000 isendit
Generatsioone on kokku 100
Hajuvus näitab teoreetilist riski isenditel

Eesmärk on näidata, et kui alguspunkt on juba kehvem, siis sealt on raske tagasi tulla ja kui alguspunkt on hea, isegi siis

Vaatleme kolme stsenaariumi:

* Populatsiooni sissetulekud muutuvad generatsiooniti normaaljaotuse järgi
* Populatsiooni sissetulekud sõltuvad eelneva generatsiooni sissetulekust sama hajuvusega
* Populatsiooni sissetulekud sõltuvad eelneva generatsiooni sissetulekust erineva hajuvusega


```{r cars}
summary(cars)
```

## Including Plots

You can also embed plots, for example:

```{r pressure, echo=FALSE}
plot(pressure)
```

Note that the `echo = FALSE` parameter was added to the code chunk to prevent printing of the R code that generated the plot.
